---
title: "Assignment"
author: "pirunrung"
date: "2025-05-09"
output: html_document
---

```{r setup, include=FALSE}
knitr::opts_chunk$set(echo = TRUE)
```

```{r}
plant_growth_data <- read.csv("plant_growth_data.csv")
```
```{r}
head(plant_growth_data)
```
เปิดใช้งานแพ็คเกจ dplyr
```{r}
library(dplyr)
library(ggplot2)
```
#คำถามข้อที่ 1 
หาค่าเฉลี่ยของ Height_cm, Leaf_Count, Flower_Count, Soil_pH, Chlorophyll_Content, Stem_Diameter และ Days_to_Flowering สำหรับแต่ละ Species และ Treatment

## คำตอบข้อที่ 1
# เลือกข้อมูลเฉพาะ Rosa และสร้าง data frame ใหม่ชื่อ df
```{r}
df <- filter(plant_growth_data, Species == "Rosa")
```
# เลือกข้อมูลในคอร์ลัม Treatment
```{r}
control.df <- filter(df, Treatment == "Control")
mean.control.df<-median(control.df$Height_cm)
mean.control.df
fertilizer.df <- filter(df, Treatment == "Fertilizer")
mean.fertilizer.df<-median(fertilizer.df$Height_cm)
mean.fertilizer.df
drought.df <- filter(df, Treatment == "Drought")
mean.drought.df<-median(drought.df$Height_cm)
mean.drought.df
```
```{r}
df <- filter(plant_growth_data, Species == "Lavandula")
```
```{r}
control.df <- filter(df, Treatment == "Control")
mean.control.df<-median(control.df$Height_cm)
mean.control.df
fertilizer.df <- filter(df, Treatment == "Fertilizer")
mean.fertilizer.df<-median(fertilizer.df$Height_cm)
mean.fertilizer.df
drought.df <- filter(df, Treatment == "Drought")
mean.drought.df<-median(drought.df$Height_cm)
mean.drought.df
```
```{r}
df <- filter(plant_growth_data, Species == "Salvia")
```
```{r}
control.df <- filter(df, Treatment == "Control")
mean.control.df<-median(control.df$Height_cm)
mean.control.df
fertilizer.df <- filter(df, Treatment == "Fertilizer")
mean.fertilizer.df<-median(fertilizer.df$Height_cm)
mean.fertilizer.df
drought.df <- filter(df, Treatment == "Drought")
mean.drought.df<-median(drought.df$Height_cm)
mean.drought.df
```
```{r}
df <- filter(plant_growth_data, Species == "Thymus")
```
```{r}
control.df <- filter(df, Treatment == "Control")
mean.control.df<-median(control.df$Height_cm)
mean.control.df
fertilizer.df <- filter(df, Treatment == "Fertilizer")
mean.fertilizer.df<-median(fertilizer.df$Height_cm)
mean.fertilizer.df
drought.df <- filter(df, Treatment == "Drought")
mean.drought.df<-median(drought.df$Height_cm)
mean.drought.df
```
```{r}
df <- filter(plant_growth_data, Species == "Rosmarinus")
```
```{r}
control.df <- filter(df, Treatment == "Control")
mean.control.df<-median(control.df$Height_cm)
mean.control.df
fertilizer.df <- filter(df, Treatment == "Fertilizer")
mean.fertilizer.df<-median(fertilizer.df$Height_cm)
mean.fertilizer.df
drought.df <- filter(df, Treatment == "Drought")
mean.drought.df<-median(drought.df$Height_cm)
mean.drought.df
```
```{r}
df <- filter(plant_growth_data, Species == "Rosa")
```
```{r}
control.df <- filter(df, Treatment == "Control")
mean.control.df<-median(control.df$Leaf_Count)
mean.control.df
fertilizer.df <- filter(df, Treatment == "Fertilizer")
mean.fertilizer.df<-median(fertilizer.df$Leaf_Count)
mean.fertilizer.df
drought.df <- filter(df, Treatment == "Drought")
mean.drought.df<-median(drought.df$Leaf_Count)
mean.drought.df
```
```{r}
df <- filter(plant_growth_data, Species == "Lavandula")
```
```{r}
control.df <- filter(df, Treatment == "Control")
mean.control.df<-median(control.df$Leaf_Count)
mean.control.df
fertilizer.df <- filter(df, Treatment == "Fertilizer")
mean.fertilizer.df<-median(fertilizer.df$Leaf_Count)
mean.fertilizer.df
drought.df <- filter(df, Treatment == "Drought")
mean.drought.df<-median(drought.df$Leaf_Count)
mean.drought.df
```
```{r}
df <- filter(plant_growth_data, Species == "Salvia")
```
```{r}
control.df <- filter(df, Treatment == "Control")
mean.control.df<-median(control.df$Leaf_Count)
mean.control.df
fertilizer.df <- filter(df, Treatment == "Fertilizer")
mean.fertilizer.df<-median(fertilizer.df$Leaf_Count)
mean.fertilizer.df
drought.df <- filter(df, Treatment == "Drought")
mean.drought.df<-median(drought.df$Leaf_Count)
mean.drought.df
```

```{r}
df <- filter(plant_growth_data, Species == "Thymus")
```
```{r}
control.df <- filter(df, Treatment == "Control")
mean.control.df<-median(control.df$Leaf_Count)
mean.control.df
fertilizer.df <- filter(df, Treatment == "Fertilizer")
mean.fertilizer.df<-median(fertilizer.df$Leaf_Count)
mean.fertilizer.df
drought.df <- filter(df, Treatment == "Drought")
mean.drought.df<-median(drought.df$Leaf_Count)
mean.drought.df
```

```{r}
df <- filter(plant_growth_data, Species == "Rosmarinus")
```
```{r}
control.df <- filter(df, Treatment == "Control")
mean.control.df<-median(control.df$Leaf_Count)
mean.control.df
fertilizer.df <- filter(df, Treatment == "Fertilizer")
mean.fertilizer.df<-median(fertilizer.df$Leaf_Count)
mean.fertilizer.df
drought.df <- filter(df, Treatment == "Drought")
mean.drought.df<-median(drought.df$Leaf_Count)
mean.drought.df
```

```{r}
df <-filter(plant_growth_data, Species == "Rosa")
```
```{r}
control.df <- filter(df, Treatment == "Control")
mean.control.df<-median(control.df$Flower_Count)
mean.control.df
fertilizer.df <- filter(df, Treatment == "Fertilizer")
mean.fertilizer.df<-median(fertilizer.df$Flower_Count)
mean.fertilizer.df
drought.df <- filter(df, Treatment == "Drought")
mean.drought.df<-median(drought.df$Flower_Count)
mean.drought.df
```

```{r}
df <-filter(plant_growth_data, Species == "Lavandula")
```
```{r}
control.df <- filter(df, Treatment == "Control")
mean.control.df<-median(control.df$Flower_Count)
mean.control.df
fertilizer.df <- filter(df, Treatment == "Fertilizer")
mean.fertilizer.df<-median(fertilizer.df$Flower_Count)
mean.fertilizer.df
drought.df <- filter(df, Treatment == "Drought")
mean.drought.df<-median(drought.df$Flower_Count)
mean.drought.df
```
```{r}
df <-filter(plant_growth_data, Species == "Salvia")
```
```{r}
control.df <- filter(df, Treatment == "Control")
mean.control.df<-median(control.df$Flower_Count)
mean.control.df
fertilizer.df <- filter(df, Treatment == "Fertilizer")
mean.fertilizer.df<-median(fertilizer.df$Flower_Count)
mean.fertilizer.df
drought.df <- filter(df, Treatment == "Drought")
mean.drought.df<-median(drought.df$Flower_Count)
mean.drought.df
```

```{r}
df <-filter(plant_growth_data, Species == "Thymus")
```
```{r}
control.df <- filter(df, Treatment == "Control")
mean.control.df<-median(control.df$Flower_Count)
mean.control.df
fertilizer.df <- filter(df, Treatment == "Fertilizer")
mean.fertilizer.df<-median(fertilizer.df$Flower_Count)
mean.fertilizer.df
drought.df <- filter(df, Treatment == "Drought")
mean.drought.df<-median(drought.df$Flower_Count)
mean.drought.df
```
```{r}
df <-filter(plant_growth_data, Species == "Rosmarinus")
```
```{r}
control.df <- filter(df, Treatment == "Control")
mean.control.df<-median(control.df$Flower_Count)
mean.control.df
fertilizer.df <- filter(df, Treatment == "Fertilizer")
mean.fertilizer.df<-median(fertilizer.df$Flower_Count)
mean.fertilizer.df
drought.df <- filter(df, Treatment == "Drought")
mean.drought.df<-median(drought.df$Flower_Count)
mean.drought.df
```
```{r}
df <-filter(plant_growth_data, Species == "Rosa")
```
```{r}
control.df <- filter(df, Treatment == "Control")
mean.control.df<-median(control.df$Soil_pH)
mean.control.df
fertilizer.df <- filter(df, Treatment == "Fertilizer")
mean.fertilizer.df<-median(fertilizer.df$Soil_pH)
mean.fertilizer.df
drought.df <- filter(df, Treatment == "Drought")
mean.drought.df<-median(drought.df$Soil_pH)
mean.drought.df
```
```{r}
df <-filter(plant_growth_data, Species == "Lavandula")
```
```{r}
control.df <- filter(df, Treatment == "Control")
mean.control.df<-median(control.df$Soil_pH)
mean.control.df
fertilizer.df <- filter(df, Treatment == "Fertilizer")
mean.fertilizer.df<-median(fertilizer.df$Soil_pH)
mean.fertilizer.df
drought.df <- filter(df, Treatment == "Drought")
mean.drought.df<-median(drought.df$Soil_pH)
mean.drought.df
```
```{r}
df <-filter(plant_growth_data, Species == "Salvia")
```
```{r}
control.df <- filter(df, Treatment == "Control")
mean.control.df<-median(control.df$Soil_pH)
mean.control.df
fertilizer.df <- filter(df, Treatment == "Fertilizer")
mean.fertilizer.df<-median(fertilizer.df$Soil_pH)
mean.fertilizer.df
drought.df <- filter(df, Treatment == "Drought")
mean.drought.df<-median(drought.df$Soil_pH)
mean.drought.df
```
```{r}
df <-filter(plant_growth_data, Species == "Thymus")
```
```{r}
control.df <- filter(df, Treatment == "Control")
mean.control.df<-median(control.df$Soil_pH)
mean.control.df
fertilizer.df <- filter(df, Treatment == "Fertilizer")
mean.fertilizer.df<-median(fertilizer.df$Soil_pH)
mean.fertilizer.df
drought.df <- filter(df, Treatment == "Drought")
mean.drought.df<-median(drought.df$Soil_pH)
mean.drought.df
```
```{r}
df <-filter(plant_growth_data, Species == "Rosmarinus")
```
```{r}
control.df <- filter(df, Treatment == "Control")
mean.control.df<-median(control.df$Soil_pH)
mean.control.df
fertilizer.df <- filter(df, Treatment == "Fertilizer")
mean.fertilizer.df<-median(fertilizer.df$Soil_pH)
mean.fertilizer.df
drought.df <- filter(df, Treatment == "Drought")
mean.drought.df<-median(drought.df$Soil_pH)
mean.drought.df
```
```{r}
df <-filter(plant_growth_data, Species == "Rosa")
```
```{r}
control.df <- filter(df, Treatment == "Control")
mean.control.df<-median(control.df$Chlorophyll_Content)
mean.control.df
fertilizer.df <- filter(df, Treatment == "Fertilizer")
mean.fertilizer.df<-median(fertilizer.df$Chlorophyll_Content)
mean.fertilizer.df
drought.df <- filter(df, Treatment == "Drought")
mean.drought.df<-median(drought.df$Chlorophyll_Content)
mean.drought.df
```
```{r}
df <-filter(plant_growth_data, Species == "Lavandula")
```
```{r}
control.df <- filter(df, Treatment == "Control")
mean.control.df<-median(control.df$Chlorophyll_Content)
mean.control.df
fertilizer.df <- filter(df, Treatment == "Fertilizer")
mean.fertilizer.df<-median(fertilizer.df$Chlorophyll_Content)
mean.fertilizer.df
drought.df <- filter(df, Treatment == "Drought")
mean.drought.df<-median(drought.df$Chlorophyll_Content)
mean.drought.df
```
```{r}
df <-filter(plant_growth_data, Species == "Salvia")
```
```{r}
control.df <- filter(df, Treatment == "Control")
mean.control.df<-median(control.df$Chlorophyll_Content)
mean.control.df
fertilizer.df <- filter(df, Treatment == "Fertilizer")
mean.fertilizer.df<-median(fertilizer.df$Chlorophyll_Content)
mean.fertilizer.df
drought.df <- filter(df, Treatment == "Drought")
mean.drought.df<-median(drought.df$Chlorophyll_Content)
mean.drought.df
```
```{r}
df <-filter(plant_growth_data, Species == "Thymus")
```
```{r}
control.df <- filter(df, Treatment == "Control")
mean.control.df<-median(control.df$Chlorophyll_Content)
mean.control.df
fertilizer.df <- filter(df, Treatment == "Fertilizer")
mean.fertilizer.df<-median(fertilizer.df$Chlorophyll_Content)
mean.fertilizer.df
drought.df <- filter(df, Treatment == "Drought")
mean.drought.df<-median(drought.df$Chlorophyll_Content)
mean.drought.df
```
```{r}
df <-filter(plant_growth_data, Species == "Rosmarinus")
```
```{r}
control.df <- filter(df, Treatment == "Control")
mean.control.df<-median(control.df$Chlorophyll_Content)
mean.control.df
fertilizer.df <- filter(df, Treatment == "Fertilizer")
mean.fertilizer.df<-median(fertilizer.df$Chlorophyll_Content)
mean.fertilizer.df
drought.df <- filter(df, Treatment == "Drought")
mean.drought.df<-median(drought.df$Chlorophyll_Content)
mean.drought.df
```
```{r}
df <-filter(plant_growth_data, Species == "Rosa")
```
```{r}
control.df <- filter(df, Treatment == "Control")
mean.control.df<-median(control.df$Stem_Diameter)
mean.control.df
fertilizer.df <- filter(df, Treatment == "Fertilizer")
mean.fertilizer.df<-median(fertilizer.df$Stem_Diameter)
mean.fertilizer.df
drought.df <- filter(df, Treatment == "Drought")
mean.drought.df<-median(drought.df$Stem_Diameter)
mean.drought.df
```
```{r}
df <-filter(plant_growth_data, Species == "Lavandula")
```
```{r}
control.df <- filter(df, Treatment == "Control")
mean.control.df<-median(control.df$Stem_Diameter)
mean.control.df
fertilizer.df <- filter(df, Treatment == "Fertilizer")
mean.fertilizer.df<-median(fertilizer.df$Stem_Diameter)
mean.fertilizer.df
drought.df <- filter(df, Treatment == "Drought")
mean.drought.df<-median(drought.df$Stem_Diameter)
mean.drought.df
```
```{r}
df <-filter(plant_growth_data, Species == "Salvia")
```
```{r}
control.df <- filter(df, Treatment == "Control")
mean.control.df<-median(control.df$Stem_Diameter)
mean.control.df
fertilizer.df <- filter(df, Treatment == "Fertilizer")
mean.fertilizer.df<-median(fertilizer.df$Stem_Diameter)
mean.fertilizer.df
drought.df <- filter(df, Treatment == "Drought")
mean.drought.df<-median(drought.df$Stem_Diameter)
mean.drought.df
```
```{r}
df <-filter(plant_growth_data, Species == "Thymus")
```
```{r}
control.df <- filter(df, Treatment == "Control")
mean.control.df<-median(control.df$Stem_Diameter)
mean.control.df
fertilizer.df <- filter(df, Treatment == "Fertilizer")
mean.fertilizer.df<-median(fertilizer.df$Stem_Diameter)
mean.fertilizer.df
drought.df <- filter(df, Treatment == "Drought")
mean.drought.df<-median(drought.df$Stem_Diameter)
mean.drought.df
```
```{r}
df <-filter(plant_growth_data, Species == "Rosmarinus")
```
```{r}
control.df <- filter(df, Treatment == "Control")
mean.control.df<-median(control.df$Stem_Diameter)
mean.control.df
fertilizer.df <- filter(df, Treatment == "Fertilizer")
mean.fertilizer.df<-median(fertilizer.df$Stem_Diameter)
mean.fertilizer.df
drought.df <- filter(df, Treatment == "Drought")
mean.drought.df<-median(drought.df$Stem_Diameter)
mean.drought.df
```
```{r}
df <-filter(plant_growth_data, Species == "Rosa")
```
```{r}
control.df <- filter(df, Treatment == "Control")
mean.control.df<-median(control.df$Days_to_Flowering)
mean.control.df
fertilizer.df <- filter(df, Treatment == "Fertilizer")
mean.fertilizer.df<-median(fertilizer.df$Days_to_Flowering)
mean.fertilizer.df
drought.df <- filter(df, Treatment == "Drought")
mean.drought.df<-median(drought.df$Days_to_Flowering)
mean.drought.df
```
```{r}
df <-filter(plant_growth_data, Species == "Lavandula")
```
```{r}
control.df <- filter(df, Treatment == "Control")
mean.control.df<-median(control.df$Days_to_Flowering)
mean.control.df
fertilizer.df <- filter(df, Treatment == "Fertilizer")
mean.fertilizer.df<-median(fertilizer.df$Days_to_Flowering)
mean.fertilizer.df
drought.df <- filter(df, Treatment == "Drought")
mean.drought.df<-median(drought.df$Days_to_Flowering)
mean.drought.df
```
```{r}
df <-filter(plant_growth_data, Species == "Salvia")
```
```{r}
control.df <- filter(df, Treatment == "Control")
mean.control.df<-median(control.df$Days_to_Flowering)
mean.control.df
fertilizer.df <- filter(df, Treatment == "Fertilizer")
mean.fertilizer.df<-median(fertilizer.df$Days_to_Flowering)
mean.fertilizer.df
drought.df <- filter(df, Treatment == "Drought")
mean.drought.df<-median(drought.df$Days_to_Flowering)
mean.drought.df
```
```{r}
df <-filter(plant_growth_data, Species == "Thymus")
```
```{r}
control.df <- filter(df, Treatment == "Control")
mean.control.df<-median(control.df$Days_to_Flowering)
mean.control.df
fertilizer.df <- filter(df, Treatment == "Fertilizer")
mean.fertilizer.df<-median(fertilizer.df$Days_to_Flowering)
mean.fertilizer.df
drought.df <- filter(df, Treatment == "Drought")
mean.drought.df<-median(drought.df$Days_to_Flowering)
mean.drought.df
```
```{r}
df <-filter(plant_growth_data, Species == "Rosmarinus")
```
```{r}
control.df <- filter(df, Treatment == "Control")
mean.control.df<-median(control.df$Days_to_Flowering)
mean.control.df
fertilizer.df <- filter(df, Treatment == "Fertilizer")
mean.fertilizer.df<-median(fertilizer.df$Days_to_Flowering)
mean.fertilizer.df
drought.df <- filter(df, Treatment == "Drought")
mean.drought.df<-median(drought.df$Days_to_Flowering)
mean.drought.df
```
#คำถามข้อที่2. สร้าง data frame ใหม่ที่ประกอบด้วย Species, Treatment และค่าเฉลี่ยของพารามิเตอร์แต่ละตัว ใช้ head() เพื่อแสดง data frame ใหม่ของคุณ

#คำตอบข้อที่ 2
```{r}
df <-plant_growth_data
head(df)
tail(df)
```
#เลือกข้อมูลspecies และ treatmentและค่าเฉลี่ยของทุกค่า
```{r}
experiment <- data.frame(plant_growth_data,
  Plant_ID = 1:45,
  Species = c("Rosa", "Lavandula", "Salvia", "Thymus", "Rosmarinus"),
  Treatment = c("Control", "Fertilizer", "Drought","Control", "Fertilizer", "Drought","Control", "Fertilizer", "Drought","Control", "Fertilizer", "Drought","Control", "Fertilizer", "Drought"),
  Height_cm = c(44.3,53.4,35.9,33.1,40.3,26.5,38.6,45.8,31.1,49.8,56.9,46.6,49.8
,56.9,46.6),
  Leaf_Count = c(33,46,31,23,33,19,29,40,20,20,24,16,43,46,38), 
  Flower_Count = c(5,6,4,9,12,7,7,11,6,14,17,13,6,10,3),
  Soil_pH = c(6.6,6.9,6.1,6.2,6.9,6.6,6.4,6.9,6.3,6.4,6.9,6.5,6.4,6.9,6.5),
  Chlorophyll_Content = c(39,44.3,37.3,39,42.3,36.8,38.2,46.6,33.6,39.8,45.7,33.5,37.8,43.3,37.1),
  Stem_Diameter = c(6.6,8.9,5.3,4,6.4,3.8,5.6,6.2,4.8,3.5,5.9,2.5,7.5,9.9,7),
  Days_to_Flowering = c(64,53,66,60,56,66,61,60,74,60,51,63,61,62,62) 
 
)
experiment 
```

#คำถามข้อที่ 3. พล็อตกราฟแท่งของ Height_cm, Leaf_Count, Flower_Count, Soil_pH, Chlorophyll_Content, Stem_Diameter และ Days_to_Flowering ใน Rosa/Control (ใช้ค่าเฉลี่ยของแต่ละการวัด)

#คำตอบข้อที่ 3
#สร้างข้อมูล
```{r}
Rosa_control <- c(44.3, 33, 5, 6.6,3.9,6.6,64)
mean_data<- c("Height_cm","Leaf_Count","Flower_Count","Soil_ph","Chlorophyll_Content", "Stem_Diameter.1","Day_to-Flowering.1")
```
#สร้างกราฟแท่ง
```{r}
barplot(Rosa_control , 
        names.arg = mean_data,
        main = "Mean data of Rosa Samples",
        xlab = "mean_data",
        ylab = "Rosa_control",
       col = "lightgreen",
        border = "darkgreen")
```

#คำถามข้อที่ 4. เปรียบเทียบค่าเฉลี่ยของ Height_cm ระหว่าง Species ในกลุ่ม control โดยใช้กราฟแท่ง

#คำตอบทข้อที่ 4
#สร้างข้อมูล
```{r}
Height_cm_control <- c(44.3,38.6,49.8,33.1,49.8)
Species<- c("Rosa","Lavandula","Salvia","Thymus","Rosmarinus")
```
#สร้างกราฟแท่ง
```{r}
barplot(Height_cm_control, 
        names.arg = Species,
        main = "Height_cm_control data of species Samples",
        xlab = "Species",
        ylab = "Height_cm_control",
       col = "lightgreen",
        border = "darkgreen")
```
#คำถามข้อที่5. เปรียบเทียบค่าเฉลี่ยของ Chlorophyll_Content ระหว่าง Species ในกลุ่ม fertilizer โดยใช้กราฟแท่ง

#คำตอบข้อที่5
#สร้างข้อมูล
```{r}
Chlorophyll_Content_fertilizer <- c(45.7,44.3,46.6,44.3,42.3)
Species<- c("Rosa","Lavandula","Salvia","Thymus","Rosmarinus")
```
#สร้างกราฟแท่ง
```{r}
barplot(Chlorophyll_Content_fertilizer, 
        names.arg = Species,
        main = "Chlorophyll_Content_fertilizer data of species Samples",
        xlab = "Species",
        ylab = "Chlorophyll_Content_fertilizer",
       col = "lightgreen",
        border = "darkgreen")
```
#คำถามข้อที่6. เปรียบเทียบค่าเฉลี่ยของ Days_to_Flowering ของทุก Species และ Treatment โดยใช้กราฟแท่ง

#คำตอบข้อที่6
#สร้างข้อมูล
```{r}
Days_to_Flowering <- c(64,51,66,61,53,63,61,60,66,60,62,74,60,56,62)
Species<- c("Rosa","Lavandula","Salvia","Thymus","Rosmarinus")
Treatment<- c("control","Fertilizer","Drough","control","Fertilizer","Drough","control","Fertilizer","Drough","control","Fertilizer","Drough","control","Fertilizer","Drough")
```
#สร้างกราฟแท่ง
```{r}
barplot(Days_to_Flowering, 
        names.arg = Treatment,
        main = "Days_to_Flowering data of species Samples",
        xlab = "Treatment",
        ylab = "Days_to_Flowering",
       col = "lightgreen",
        border = "darkgreen")
```

